臺灣高等法院臺中分院刑事判決　　　 100年度上訴字第1177號
上　訴　人
即　被　告　何俊宏
上列上訴人因違反毒品危害防制條例案件，不服臺灣臺中地方法
院99年度訴字第3291號中華民國100年5月3日第一審判決（起訴
案號：臺灣臺中地方法院檢察署99年度毒偵字第2472號、第3181
號，被告於原審自白犯罪，經原審改依簡式審判程序），提起上
訴，本院判決如下：
    主  文
上訴駁回。
    理    由
一、按不服地方法院之第一審判決而上訴者，應向管轄第二審之
    高等法院為之。上訴書狀應敘述具體理由。第二審法院認為
    上訴書狀未敘述理由者，應以判決駁回之。刑事訴訟法第36
    1條第1項、第2項、第367條前段分別定有明文。所謂應敘述
    具體理由，係指須就不服之判決為具體之指摘而言，如僅泛
    稱原判決認事用法不當、採證違法、判決不公或量刑失當等
    ，均非具體理由。又刑事訴訟法第367條之判決，得不經言
    詞辯論為之，同法第372條定有明文。
二、上訴人即被告何俊宏（以下稱被告）上訴意旨略以：原審就
    被告所犯2次施用第一級毒品犯行，分別判處有期徒刑9月、
    9月，就被告所犯施用第二級毒品犯行，判處有期徒刑5月，
    被告坦然接受，惟原審所定應執行刑有期徒刑1年10月部分
    ，似嫌過重，請斟酌裁量定其應執行刑云云。
三、經查：
(一)本件被告因不服地方法院之第一審判決，於民國100年5月16
    所提出之上訴狀，依刑事訴訟法第361條第2項條文、立法修
    正理由及上開最高法院判決意旨，倘已提出上訴理由，但所
    提非屬具體理由者，由第二審法院以上訴不合法律上之程式
    ，以判決駁回之。至於上訴理由是否具體，係屬第二審法院
    審查範圍，不在命補正之列（參見法院辦理刑事訴訟案件應
    行注意事項第162點），合先敘明。
(二)原審判決就認定被告有如事實欄所載違反毒品危害防制條例
    犯行所憑之證據，已經詳細調查審酌，經核並無違背證據法
    則及論理法則。就量刑方面，亦於法定刑度內，就被告施用
    第一級毒品2罪及施用第二級毒品1罪（均累犯），各量處有
    期徒刑9月、9月及5月，定應執行有期徒刑1年10月，以示懲
    警，經核亦屬妥適，並無過重或過輕之情形。被告上訴意旨
    泛稱原審所定之應執行刑過重，請酌量減輕云云，惟關於刑
    之量定，係實體法上賦予法院得為自由裁量之事項，倘其未
    有逾越法律所規定之範圍，或濫用其權限，即不得任意指摘
    為違法。原判決於量刑時，已以被告之責任為基礎，審酌被
    告前因施用毒品犯行經觀察、勒戒及強制戒治之執行後，竟
    仍故態復萌，復行施用毒品不輟，無視於毒品對於自身健康
    之戕害及國家對於杜絕毒品犯罪之禁令，並衡酌施用毒品係
    屬自戕行為，被告犯罪手段尚屬平和，本件先後施用第一級
    毒品2次及施用第二級毒品1次，犯後坦承犯行等一切情狀，
    認蒞庭檢察官就被告施用第一級毒品2次之犯行，各具體求
    處有期徒刑9月，及就施用第二級毒品1次之犯行，具體求處
    有期徒刑5月，並定應執行有期徒刑1年10月，尚屬合理，而
    量處其刑並定應執行之刑，核屬量刑職權之適法行使。被告
    形式上雖提出書狀敘述上訴理由，惟其並未依據卷內既有訴
    訟資料或提出新事證，指摘或表明原審判決有何採證認事、
    用法或量刑等足以影響判決本旨之不當或違法，而構成應予
    撤銷之具體事由，其上訴即無可憑採。綜上，本院認被告上
    訴意旨，不足以動搖原審判決認定犯罪事實及量刑之基礎，
    難認係具體理由，其上訴顯然違背法律上之程式，應予駁回
    ，並不經言詞辯論為之。
四、據上論斷，應依刑事訴訟法第367條前段、第372條，判決如
    主文。
中    華    民    國  100    年    10    月     3     日
            刑事第十一庭  審判長法  官  郭  同  奇
                                法  官  張  智  雄
                                法  官  許  冰  芬
以上正本證明與原本無異。
施用第一級毒品部分，得上訴。
施用第二級毒品部分，不得上訴。
如不服本判決應於收受送達後10日內向本院提出上訴書狀，其未
敘述上訴理由者，並得於提起上訴後10日內向本院補提理由書（
均須按他造當事人之人數附繕本）「切勿逕送上級法院」。
                                書記官  賴  成  育
中    華    民    國  100    年    10    月     3     日